臺灣高等法院刑事判決　　　　　　　　　　　　　九十三年度交上易字第一一六號
　　上　訴　人　臺灣桃園地方法院檢察署檢察官
　　被　　　告　甲○○
右上訴人因被告過失傷害案件，不服臺灣桃園地方法院九十二年度交簡上字第一二八
號，中華民國九十三年二月二十四日第一審判決（起訴案號：臺灣桃園地方法院檢察
署九十一年度偵字第二二四六五號），提起上訴，本院判決如左：
    主  文
原判決關於諭知甲○○無罪部分撤銷。
甲○○公訴不受理。
    理  由
一、本件聲請意旨略以：被告甲○○於民國（下同）九十一年十一月六日晚上十時四
    十五分許，駕駛車號八Ｆ－八一二九號自用小客車，沿桃園縣中壢市○○○路由
    中壢往八德方向行駛，於行經中山東路與環中東路之交岔路口時，原應注意車前
    狀況，隨時採取必要之安全措施，且依當時之天候、路況，亦無不能注意之情事
    ，竟疏未注意減速慢行，辨識左右來車，即貿然前進，適被害人乙○○騎乘車號
    ＷＫＶ－八三八號輕型機車，沿環中東路由平鎮往內壢方向行駛，於行經該交岔
    路口時，見被告所駕駛之自用小客車通過路口，煞車不及，撞及被告所駕駛自用
    小客車之右後方，致受有右肩部挫傷合併峰鎖骨關節脫位之傷害。案經被害人乙
    ○○提出告訴，因認被告涉犯刑法第二百八十四條第一項之過失傷害罪嫌。
二、按告訴乃論之罪，告訴人於第一審辯論終結前，得撤回其告訴；又告訴乃論之罪
    ，其告訴經撤回者，應諭知不受理判決，刑事訴訟法第二百三十八條第一項、第
    三百零三條第三款分別定有明文。次按對於簡易判決之上訴，準用刑事訴訟法第
    三編第一章及第二章之規定；管轄第二審之地方法院合議庭受理簡易判決上訴案
    件，應依通常程序審理，其認案件有刑事訴訟法第四百五十二條之情形者，應撤
    銷原判決，逕依通常程序為第一審判決，法院辦理刑事訴訟簡易程序案件應行注
    意事項第十四點亦有明文規定。本件原審於九十三年二月十日審判期日辯論終結
    前，經審判長當庭試擬和解條件，徵得被告甲○○及告訴人乙○○同意，由被告
    當庭給付新臺幣一萬元予告訴人後，告訴人當庭撤回本件告訴（見原審卷第五十
    四至五十五頁），此時如認案件顯有刑事訴訟法第四百五十二條之情形者，即應
    撤銷原判決，逕依通常程序為第一審判決。茲原審對於本件簡易判決之上訴，準
    用刑事訴訟法第三編第一章及第二章之規定，認案件有刑事訴訟法第四百五十二
    條之情形，而撤銷原簡易判決，改依通常程序為第一審判決，固屬的論，惟依前
    開法令規定，既撤銷原簡易判決後改為第一審判決，於自為第一審判決之時點，
    在客觀上已符合於第一審辯論終結前撤回告訴之要件，基於先程序後實體之審查
    原則，自應逕為公訴不受理之諭知，卻仍為無罪之實體判決，自有未洽。檢察官
    上訴意旨認被告該當過失傷害罪而指摘原判決不當，雖無理由，惟原判決既有上
    述之可議，自應將原判決關於諭知被告無罪部分撤銷，改諭知不受理之判決。
據上論斷，應依刑事訴訟法第三百六十九條第一項前段、第三百六十四條、第三百零
三條第三款，判決如主文。
本案經檢察官鄭富銘到庭執行職務。
中　　　華　　　民　　　國　　　九十三　　　年　　七　　月　　二十八　　日
                              臺灣高等法院交通法庭
                                  審判長法  官  吳 　　 敦
                                        法  官  張　傳　栗
                                        法  官  梁　宏　哲
右正本證明與原本無異。
不得上訴。
                                        書記官　劉　貞　達
中　　　華　　　民　　　國　　　九十三　　　年　　七　　月　　二十八　　日
